臺灣臺北地方法院民事判決  九十一年度訴字第一八九○號
    原      告  台北銀行股份有限公司
    法定代理人  乙○○
    訴訟代理人  丁○○
                黃介河
    被      告  甲○○
                丙○○
右當事人間請求給付借款事件，本院判決如左：
    主    文
被告應連帶給付原告新台幣壹佰伍拾貳萬捌仟捌佰陸拾伍元，及如附表所示之利息、
違約金。
訴訟費用由被告連帶負擔。
本判決於原告以新台幣伍拾壹萬元或同額之台北市政府建設公債九十年度債票供擔保
後，得假執行。
    事    實
甲、原告方面：
一、聲明：除假執行擔保金額外，如主文所示。
二、陳述：被告甲○○（原名朱永祺）以其餘被告為連帶保證人，於民國八十三年四
    月十五日向原告借款新台幣（下同）佰捌拾玖萬元，借款期限二十年，利息自
    借款日起按本行基本放款利率加碼年息百分之一點七五，依年金法計算月付金，
    每月計付一次，於每屆滿半年之次日起，按原告當時基本放款利率加原加碼重新
    計息；自九十年九月十五日起依附表所示計算月付金，本息如未依約履行，即喪
    失期限利益視為全部到期，除照付約定利息外，其逾期在六個月以內者，按上開
    利率百分之十，超過六個月以上者，超過部分按上開利率百分之二十計付違約金
    。詎被告自九十年十月十五日起即未依約按時繳納本息，依約已喪失期限利益視
    為全部到期，迄今尚欠本金一百五十二萬八千八百六十五元及如附表所示之利息
    、違約金未清償，屢向被告催討，均置之不理，為此提起本件訴訟。
三、證據：提出借據、增補契約、約定書、放款帳卡等影本為證。
乙、被告方面：
一、聲明：駁回原告之訴及其假執行之聲請。
二、陳述：
（一）被告甲○○陳稱確實有積欠原告所述本金、利息及違約金等語。
（二）被告丙○○陳稱有擔任連帶保證人等語。
    理    由
甲、程序方面：
    本件依據雙方簽訂約定書第十條約定合意本院為第一審管轄法院，本院為有管轄
    權法院。
乙、得心證之理由：
一、本件原告主張被告甲○○以被告丙○○為連帶保證人，於八十三年四月十五日向
    原告借款佰捌拾玖萬元，借款期限二十年，利息自借款日起按本行基本放款利
    率加碼年息百分之一點七五，依年金法計算月付金，每月計付一次，於每屆滿半
    年之次日起，按原告當時基本放款利率加原加碼重新計息；自九十年九月十五日
    起依附表所示計算月付金，本息如未依約履行，即喪失期限利益視為全部到期，
    除照付約定利息外，其逾期在六個月以內者，按上開利率百分之十，超過六個月
    以上者，超過部分按上開利率百分之二十計付違約金。詎被告自九十年十月十五
    日起即未依約按時繳納本息，依約已喪失期限利益視為全部到期，迄今尚欠本金
    一百五十二萬八千八百六十五元及如附表所示之利息、違約金之事實，已據其提
    出借據、增補契約、約定書、放款帳卡等影本為證，核屬相符，復為被告所自認
    ，堪信為真實。
三、原告依消費借貸及連帶保證契約請求被告連帶給付借款新台幣壹佰伍拾貳萬捌仟
    捌佰陸拾伍元，及如附表所示之利息、違約金為有理由，應予准許。
丙、假執行之宣告：
    原告陳明願供擔保，請求宣告假執行，核無不合，茲酌定擔保金額，予以准許。
丁、結論：
    本件原告之訴為有理由，依民事訴訟法第八十五條第二項、第三百九十條第二項
    ，判決如主文。
中      華      民      國    九十一    年      五      月    二十一    日
                                      民事第五庭法      官  薛中興
右為正本係照原本作成
如對本判決上訴，須於判決送達後廿日內向本院提出上訴狀
中      華      民      國    九十一    年      五      月    二十一    日
                                                法院書記官  王宜玲
